臺灣高雄地方法院刑事判決
111年度審易字第519號
公  訴  人  臺灣高雄地方檢察署檢察官
被      告  方自強




上列被告因竊盜案件，經檢察官提起公訴（110年度偵字第23177
號），因被告於準備程序中就被訴事實為有罪之陳述，經本院裁
定進行簡式審判程序，判決如下：
    主  文
方自強犯竊盜罪，處有期徒刑肆月，如易科罰金，以新臺幣壹仟
元折算壹日。又犯攜帶兇器竊盜罪，處有期徒刑肆月，如易科罰
金，以新臺幣壹仟元折算壹日。應執行有期徒刑陸月，如易科罰
金，以新臺幣壹仟元折算壹日。
    事實及理由
一、本案被告方自強所犯非死刑、無期徒刑、最輕本刑為3年以
    上有期徒刑之罪或高等法院管轄第一審案件，其於準備程序
    進行中，就被訴事實為有罪之陳述，經告知簡式審判程序之
    旨，並聽取當事人之意見後，本院認宜進行簡式審判程序，
    爰依刑事訴訟法第273條之1第1項規定，裁定進行簡式審判
    程序。又因改行簡式審判程序之故，依刑事訴訟法第159條
    第2項之規定，本件不受同法第159條第1項傳聞法則之限制
    ，合先敘明。
二、本案犯罪事實及證據，除犯罪事實欄一㈡第1行「110年10月1
    4日下午某時」應更正為「110年10月15日下午某時」；證據
    部分補充「被告於本院審理中之自白」外，餘均引用檢察官
    起訴書之記載（如附件）。
三、論罪科刑：
  ㈠核被告如附件犯罪事實欄一㈠所為，係犯刑法第320條第1 項
    竊盜罪；如附件犯罪事實欄一㈡所為，係犯刑法第321條第1
    項第3款之攜帶兇器竊盜罪。被告所為上開2次犯行，犯意各
    別，行為互殊，應予分論併罰。
  ㈡檢察官起訴書雖記載被告前因違反毒品危害防制條例、竊盜等
    案件，經本院分別判處有期徒刑10月、5月、3月、10月、9
    月，並合併定應執行有期徒刑2年7月確定，於民國108年12
    月2日假釋出監付保護管束，於109年1月19日保護管束期滿
    ，假釋未經撤銷視為執行完畢，應論以累犯等語。然檢察官
    未具體指出證明方法證明被告構成累犯之事實及其應加重其
    刑之事項（如被告之特別惡性及對刑罰反應力薄弱等節），
    依最高法院刑事大法庭110年度台上大字第5660號裁定意旨
    ，本院自無庸就此部分依職權調查並為相關之認定，且被告
    此部分前科素行僅須依刑法第57條第5款規定於量刑時予以
    審酌即可，附此敘明。
　㈢又觀諸本案查獲經過，被告係於110年10月21日晚上7時40分
    許，騎乘其為附件犯罪事實欄一㈠所示犯行竊得之車牌號碼0
    00-000號普通重型機車（下稱A車）行經高雄市鳳山區武慶
    二路與武昌街口時，因行跡可疑為警盤查，警方乃發現被告
    所騎乘A車之車牌與車籍資料不符，再查詢A車引擎號碼後，
    確認A車經通報失竊，被告遂向警方坦承所騎乘A車及其上懸
    掛之XTB-532號車牌均為其所竊取；而直至被告於上開時地
    為警攔查並坦承有竊取XTB-532號車牌犯行前，該車牌車主
    不知車牌遭竊且未曾報警處理等情，有被告警詢筆錄存卷可
    查（見警卷第7頁），且經告訴人黃陳富美、證人黃文彬於
    警詢證述明確（見警卷第12至17頁），足見警方雖因攔查被
    告後查詢內部資料得知被告當時所騎乘A車為失竊贓車，而
    有確切依據可合理懷疑被告涉嫌竊取A車之行為，然就A車當
    時懸掛之XTB-532號車牌部分，因無人通報失竊，則該車牌
    究係被告所竊取或其取得使用權之物，尚屬未知，應認警方
    尚無確切之依據可合理懷疑被告涉有附件犯罪事實欄一㈡所
    示攜帶兇器竊盜犯行，是被告係於警方未發覺其所為附件犯
    罪事實欄一㈡所示犯罪前，即主動坦承該次犯行並接受裁判
    ，符合自首要件，爰依刑法第62條前段規定，就被告所為附
    件犯罪事實欄一㈡所示犯行部分減輕其刑。
  ㈣爰以行為人之責任為基礎，審酌被告非無謀生能力，竟不思
    以正當途徑賺取所需，反為本案2次竊盜犯行，危害社會治
    安及侵害他人財產法益，所為實不足取；惟念其犯後坦承犯
    行，態度尚可，且所竊得財物（A車1輛、322-MCQ號車牌1面
    、鑰匙2支及XTB-532號車牌1面）已全數分別發還告訴人林
    昱成、告訴人黃陳富美之子黃文彬領回一情，有贓物認領保
    管單2紙在卷可考（見警卷第37至38頁），是被告犯罪所生
    損害已有減輕；兼衡被告犯罪手法、竊取物品之價值、犯行
    所生危害、其於本院審理時自陳之智識程度與生活經濟狀況
    （詳見本院卷第67頁）、及前曾犯竊盜罪經法院論罪科刑並
    執行完畢之素行（詳見卷附臺灣高等法院被告前案紀錄表）
    等一切情狀，分別量處如主文所示之刑，並均諭知易科罰金
    之折算標準。再依罪責相當及特別預防之刑罰目的，具體審
    酌被告本案整體犯罪過程之各罪關係（數罪間時間、空間、
    法益之異同性、所侵害法益之專屬性或同一性、數罪對法益
    侵害之加重效應等），暨多數犯罪責任遞減原則等情綜合判
    斷，就被告本案所犯2罪定應執行刑及諭知易科罰金之折算
    標準如主文所示。
四、沒收部分：
  ㈠查被告本案所為2次犯行竊得之財物，已全數發還各該被害人
    領回一情，已如前述，依刑法第38條之1第5項規定，均不予
    宣告沒收或追徵。
  ㈡另被告所有供其為附件犯罪事實欄一㈡所示犯行所用之老虎鉗
    1支，並未扣案，且非屬違禁物，本院審酌該物品一般人均
    能輕易取得、替代性極高、價值亦非鉅，縱令諭知沒收仍無
    助達成預防再犯之目的，欠缺刑法上之重要性，爰依刑法第
    38條之2第2項規定，不予宣告沒收或追徵。
據上論斷，應依刑事訴訟法第273 條之1 第1 項、第299 條第1
項前段、第310 條之2 、第454 條第2 項，判決如主文。
本案經檢察官施昱廷提起公訴，檢察官范文欽到庭執行職務。
中    華    民    國   111    年     7    月    27    日
                  刑事第五庭    法  官  林明慧
以上正本證明與原本無異。
如不服本判決應於收受判決後20日內向本院提出上訴書狀，並應
敘述具體理由。其未敘述上訴理由者，應於上訴期間屆滿後20日
內向本院補提理由書（均須按他造當事人之人數附繕本）「切勿
逕送上級法院」。　　
中　　華　　民　　國　　111 　年　　7 　　月　　27　　日
                                書記官  鄭永媚
附錄本案論罪科刑法條：
中華民國刑法第320條
意圖為自己或第三人不法之所有，而竊取他人之動產者，為竊盜
罪，處5 年以下有期徒刑、拘役或50萬元以下罰金。
意圖為自己或第三人不法之利益，而竊佔他人之不動產者，依前
項之規定處斷。
前二項之未遂犯罰之。
中華民國刑法第321條
犯前條第一項、第二項之罪而有下列情形之一者，處6月以上5年
以下有期徒刑，得併科50萬元以下罰金：
一、侵入住宅或有人居住之建築物、船艦或隱匿其內而犯之。
二、毀越門窗、牆垣或其他安全設備而犯之。
三、攜帶兇器而犯之。
四、結夥三人以上而犯之。
五、乘火災、水災或其他災害之際而犯之。
六、在車站、港埠、航空站或其他供水、陸、空公眾運輸之舟、
    車、航空機內而犯之。
前項之未遂犯罰之。
【附件】
臺灣高雄地方檢察署檢察官起訴書
                                    110年度偵字第23177號
　　被　　　告　方自強　男　52歲（民國00年0月0日生）
　　　　　　　　　　　　住○○市○○區○○路000巷00○0號
                        （另案在法務部○○○○○○○○強制戒治中）
　　　　　　　　　　　　國民身分證統一編號：Z000000000號
上列被告因竊盜案件，業經偵查終結，認應提起公訴，茲將犯罪
事實及證據並所犯法條分敘如下：
　　　　犯罪事實
一、方自強意圖為自己不法之所有，基於竊盜之犯意，分別為下
    列之行為：
（一）於民國110年10月14日上午10時左右至同日上午11時45分
      左右期間之某時，在高雄市○○區○○○路00號前，見林昱成
      所使用之車牌號碼000-000號普通重型機車（引擎號碼DF1
      00311號，下稱A車），鑰匙插在機車鑰匙孔上未拔取，趁
      無人注意之際，以該機車鑰匙發動電門竊取上開機車，得手
      後供己代步使用。
（二）於110年10月14日下午某時，騎乘A車前往高雄市○○區○○街
      00號前，持客觀上具有危險性足供兇器使用之老虎鉗1支
      ，趁無人注意之際，以該老虎鉗將黃陳富美所有、車牌號
      碼000-000號普通重型機車（引擎號碼SG20AA-000000號，
      下稱B車）之車牌1面卸下後竊取之。得手後，又以該老虎
      鉗將車牌號碼000-000號車牌改懸掛在其所竊得之A車上，
      A車上之車牌號碼000-000號車牌則改懸掛在B車上，以逃
      避追查，隨即騎乘A車離去。之後林昱成於同年10月14日
      上午11時45分左右，發現失竊而報警處理。經警於同年10
      月21日晚間7時40分左右，見方自強騎乘上揭竊得之A車（
      懸掛車牌號碼000-000號車牌），行經高雄市鳳山區武慶
      二路與武昌街口，行跡可疑予以盤查，經方自強主動交出
      A車及車牌號碼000-000號車牌為警扣案，始查悉上情。
二、案經林昱成、黃陳富美提出告訴後，由高雄市政府警察局鳳
    山分局報告偵辦。
　　　　證據並所犯法條
一、證據及待證事實：
編號 證     據 待  證  事  實 1 被告方自強於警詢時及偵查中之供述 全部之犯罪事實。 2 告訴人林昱成於警詢時及偵查中具結後之指證 證明其使用之A車，於上揭時間、地點，遭竊取之事實。 3 告訴人黃陳富美於警詢時之指訴 證明其所有之B車車牌號碼000-000號之車牌遭竊取之事實。 4 證人即告訴人黃陳富美之子黃文彬於警詢時之證述 證明告訴人黃陳富美所有之B車車牌號碼000-000號車牌遭竊取、B車改懸掛為車牌號碼000-000號車牌之事實。 5 車牌號碼000-000號、XTB-532號車輛詳細資料報表2份 證明引擎號碼DF100311號為告訴人林昱成所使用之A車，引擎號碼SG20AA-000000號則為告訴人黃陳富美所有之B車之事實。 6 高雄市政府警察局鳳山分局扣押筆錄、扣押物品目錄表、贓物認領保管單各2份、現場照片、贓物外觀照片多張 證明被告竊取A車及車牌號碼000-000號車牌之事實。 
二、就犯罪事實（一）之部分，被告所為，是犯刑法第320條第1
    項之竊盜罪嫌。就犯罪事實（二）之部分，是犯刑法第321
    條第1項第3款之加重竊盜罪嫌。被告所犯上開二罪間，犯意
    各別，行為不同，請分論併罰。被告前因違反毒品危害防制
    條例、竊盜等案件，經臺灣高雄地方法院分別以105年度審訴字
    第1749號判決處有期徒刑10月、5月，以105年度簡字第4525號
    判決處有期徒刑3月，以105年度審訴字第2296號判決處有期徒
    刑10月、9月確定，前開各罪合併定應執行有期徒刑2年7月
    確定，於108年12月2日假釋出監付保護管束，於109年1月19
    日保護管束期滿，未經撤銷視為執行完畢。被告曾受有期徒
    刑執行完畢，有本署刑案資料查註紀錄表在卷可憑，其於5
    年以內故意再犯本案有期徒刑以上之罪，為累犯，請審酌依
    刑法第47條第1項規定加重其刑。又犯罪事實（二）未扣案
    之老虎鉗1把，為被告所有供犯罪所用之物，請依刑法第38
    條第2項宣告沒收。
三、至告訴意旨認被告方自強毀壞A車左前方車殼而涉犯毀損罪
    嫌部分，經查，除告訴人林昱成之指述外，並無證據佐證被
    告有何毀損犯行，縱被告對該機車有何毀損行為，亦為對同
    一財產法益之再次侵害，應屬不罰之後行為，自不得再論以
    該罪。惟此部分與前揭起訴之竊盜部分，有法律上一罪之關
    係，應為起訴效力所及，爰不另為不起訴處分。
四、依刑事訴訟法第251條第1項提起公訴。
　　此　致
臺灣高雄地方法院
中　　華　　民　　國　 111　　年　　4 　　月　　19　　日
　　　　　　　　　　　　　　　檢 　 察　  官 施昱廷